臺灣高等法院交通事件裁定　　　　　　 96年度交抗字第167號
抗　告　人
即受處分人　甲○○
上列抗告人因違反道路交通管理處罰條例案件，不服臺灣新竹地
方法院96年度交聲字第29號，中華民國96年1月25日裁定（原處
分案號：交通部公路總局新竹區監理所新竹市○○○○○道路交
通管理事件竹監新四字第裁51-E00000000號裁決書），提起抗告
，本院裁定如下：
    主  文
抗告駁回。
    理  由
一、原裁定意旨略以：受處分人甲○○於民國（下同）95年11月
    6日15時43分許，駕駛其所有之車號6P-9655號自用小客車，
    行經新竹市○○路○○道五路路口處時，因未依規定繫妥安
    全帶，為警依據採證照片逕行掣單舉發，依交通部87年11月
    13日交路（87）字第049161號函釋：駕駛人及前座乘客應依
    3點式安全帶設計規定之方式扣繫完善，方得認定有依規定
    繫安全帶。而由採證照片所示，受處分人左肩至左上臂處並
    未繫有安全帶，不符合由肩膀上方經胸前斜向安全鈕之正常
    扣繫方式，而認受處分人未依規定繫安全帶之事實明確。因
    認原處分機關依道路交通管理處罰條例第31條第1項，裁處
    異議人罰鍰新臺幣（下同）1,500元，核無違誤，而駁回受
    處分人之異議等語。
二、抗告意旨略以：依95年11月6日15時43分01秒及05秒採證照
    片所示，抗告人即受處分人甲○○確繫有安全帶，而15時43
    分03秒所示之照片，受處分人刻正調整安全帶之長短，安全
    帶仍係於肩上，並無將安全帶自肩部移除之舉云云。
三、經查：據受處分人所陳，採證照片15時43分03秒所示之時，
    其正就安全帶長短調整之，惟依一般駕駛人調整安全帶鬆緊
    之習慣，若認安全帶太緊，理應將安全帶往前拉而調整之，
    惟如此之時，黑色安全帶於左上肩部分應更明顯才是，然本
    院觀卷附照片及採證光碟後（見原審卷第21至22頁），均未
    看出受處分人左上肩有何繫黑色安全帶之情，且受處分人亦
    稱因照片模糊不清，其亦看不出究有無繫安全一事（見本院
    卷第6頁），然其又何以確定當時正在調整安全帶？顯見受
    處分人所稱調整安全帶云云，並不足採。
四、綜上所述，本件受處分人上揭違規行為，事證明確，原處分
    機關就受處分人依道路交通管理處罰條例第31條第1項，裁
    處異議人罰鍰新臺幣（下同）1,500元，核無違誤。是本件
    抗告為無理由，應駁回之。
據上論結，應依道路交通案件處理辦法第26條，刑事訴訟法第41
2條，裁定如主文。
中　　華　　民　　國　　96　　年　　3 　　月　　15　　日
　　　　　　　　　刑事第九庭審判長法　官　劉景星
　　　　　　　　　　　　　　　　  法　官　周盈文
　　　　　　　　　　　　　　　　  法　官　官有明
以上正本證明與原本無異。
不得再抗告。
                                  書記官  廖素花
中　　華　　民　　國　　96　　年　　3 　　月　　19　　日
